【裁判字號】    99,訴,309
【裁判日期】    990630
【裁判案由】    違反槍砲彈藥刀械管制條例
【裁判全文】
臺灣雲林地方法院刑事判決               99年度訴字第309號
公  訴  人  臺灣雲林地方法院檢察署檢察官
被      告  乙○○
上列被告因違反槍砲彈藥刀械管制條例案件，經檢察官提起公訴
（99年度偵字第1543號），嗣因被告就被訴事實為有罪之陳述，
經本院裁定適用簡式審判程序審理，本院判決如下：
    主      文
乙○○未經許可，持有子彈，累犯，處有期徒刑肆月，併科罰金
新臺幣壹萬元，如易服勞役，以新臺幣壹仟元折算壹日，扣案之
9mm 制式子彈貳顆沒收之；又未經許可，持有槍砲之主要組成零
件，累犯，處有期徒刑捌月，併科罰金新臺幣壹萬陸仟元，如易
服勞役，以新臺幣壹仟元折算壹日，扣案之制式彈匣壹個、9mm
制式子彈陸顆沒收之。應執行有期徒刑拾月，併科罰金新臺幣貳
萬貳仟元，如易服勞役，以新臺幣壹仟元折算壹日。扣案之制式
彈匣壹個、9mm 制式子彈捌顆沒收之。
    事實及理由
壹、犯罪事實：
    乙○○前因施用毒品及詐欺等案件，經本院於民國94年間各
    判處有期徒刑8 月、2 月及4 月，定應執行有期徒刑1 年確
    定，於95年3 月1 日縮短刑期執行完畢出監。詎其仍不知悔
    改，於96年間某日，在雲林縣土庫鎮某7-11便利超商店外，
    向真實姓名及年籍均不詳、綽號「阿達」之成年男子，以每
    顆新臺幣（下同）600 元之代價，購入具有殺傷力之9mm 制
    式子彈3 顆，及不具殺傷力之0.45吋子彈4 顆，而未經許可
    持有之。嗣於98年6 月底某日，復另行起意，在雲林縣虎尾
    鎮○○路上麥當勞速食店旁之公車站處，向真實姓名及年籍
    均不詳、綽號「阿明」之成年男子，以每顆500 元之代價購
    入9mm 制式子彈9 顆，及1,500 元之代價購入制式彈匣1 個
    ，而未經許可持有之。嗣於99年3 月23日，被告因涉嫌傷害
    案件，經警至其位於雲林縣虎尾鎮○○里○○路36號進行偵
    查，而查獲上情，並扣得9mm 制式子彈12顆（4 顆業經試射
    ，僅餘彈殼）、0.45吋子彈4 顆（不具殺傷力，1 顆業經試
    射，僅餘彈殼）及制式彈匣1 個。
貳、認定犯罪事實所憑證據及理由：
  一被告乙○○所犯槍砲彈藥刀械管制條例第12條第4 項及同條
    例第13條第4 項之罪，均係死刑、無期徒刑、最輕本刑為3
    年以上有期徒刑以外之罪，其於審理程序就前揭被訴事實為
    有罪之陳述，經告知簡式審判程序之旨，並聽取其與公訴人
    之意見後，本院裁定進行簡式審判程序，是本件之證據調查
    ，依刑事訴訟法第273 條之2 規定，不受同法第159 條第1
    項、第161 條之2 、第161 條之3 、第163 條之1 及第164
    條至第170 條規定之限制，合先敘明。
  二上開犯罪事實，有扣案之9mm 子彈8 顆及彈殼4 顆、制式彈
    匣1 個可以佐證，上開子彈、彈匣經送鑑定：(一)子彈12顆，
    認係口徑9mm 制式子彈，採樣4 顆試射，可擊發，認具殺傷
    力；(二)4 顆，認係口徑0.45吋制式子彈，經採樣1 顆試射，
    雖可擊發，惟發射動能不足，認不具殺傷力；(三)彈匣1 個，
    認係制式彈匣等情，亦有內政部刑事警察局99年3 月31日刑
    鑑字第0990040121號槍彈鑑定書1 份在卷可按。被告就上開
    犯罪事實坦承不諱，並自白購買上開子彈、彈匣之過程，核
    與上開證據資料相符，自屬真實可信。本件事證明確，被告
    犯行洵堪認定。
、論罪科刑之理由：
  一核被告所為，係犯槍砲彈藥刀械管制條例第12條第4 項之未
    經許可持有子彈罪，及同條例第13條第4 項之未經許可持有
    槍砲之主要零件罪。
  二被告同時持有制式彈匣及9mm 子彈9 顆，係一行為觸犯2 罪
    名，應依刑法第55條規定，從一重論以槍砲彈藥刀械管制條
    例第13條第4 項之未經許可持有槍砲之主要零件罪。
  三被告於96年間購入9mm 子彈3 顆後，於98年6 月間復購入
    9mm 子彈9 顆及彈匣1 個，被告所犯2 罪，犯意各別，行為
    各自獨立，應分論併罰之。
  四被告前因施用毒品及詐欺等案件，經本院於94年間各判處有
    期徒刑8 月、2 月及4 月，定應執行有期徒刑1 年確定，於
    95年3 月1 日縮短刑期執行完畢出監等情，有臺灣高等法院
    被告前案紀錄表1 份在卷可稽。被告於有期徒刑執行完畢後
    ，5 年內故意再犯本件有期徒刑以上之罪，均為累犯，應各
    依刑法第47條第1 項加重其刑。
  五本案係因被告另涉犯傷害案件，雲林縣警察局虎尾分局虎尾
    派出所警員甲○○、陳榮利及蔡俊清至被告上開住處進行偵
    查，巧遇被告手持裝有前揭子彈、彈匣之黑色皮包，因被告
    旋即將皮包藏至身後，警員甲○○察覺有異，詢問被告該黑
    色皮包裝載何物，被告始交出黑色皮包與警員，業經證人甲
    ○○於本院審理時證述明確，是被告非主動向警員告知未被
    發覺之犯罪，並願接受裁判，不符合自首之要件，併此敘明
    。
  六本院審酌被告前有施用毒品及詐欺前科，素行難認良善；被
    告於96年間購入9mm 子彈3 顆後，復於98年6 月間再購入9m
    m 子彈9 顆及彈匣1 個，顯見被告心存僥倖，企圖繼續持有
    子彈、彈匣，誠屬不該；惟念及被告僅高中畢業，智識程度
    不高，因好奇而持有子彈及彈匣，期間未持以犯案，犯後亦
    坦承犯行，態度良好，深具悔意等一切情狀，分別量處如主
    文所示之刑，罰金部分並諭知易服勞役之折算標準，暨定其
    應執行之刑。
  七扣案之9mm 子彈8 顆及彈匣1 個，屬違禁物，應依刑法第38
    條第1 項第1 款規定，分別於被告所犯2 罪項下宣告沒收。
    另扣案不具殺傷力之0.45吋子彈4 顆（已試射1 顆，僅餘彈
    殼1 顆及子彈3 顆）及已試射之9mm 子彈彈殼4 顆，均非屬
    違禁物，且無證據足認係供本件犯罪所用或犯罪預備之物，
    爰不另為沒收之諭知，附此敘明。
肆、適用之法律：
  一刑事訴訟法第299條第1項前段、第273條之1第1項。
  二槍砲彈藥刀械管制條例第12條第4 項、第13條第4 項
  三刑法第11條前段、第55條、第47條第1 項、第42條第3 項、
    第38條第1 項第1 款、第51條第5 款、第7 款。
本案經檢察官陳宏瑋到庭執行職務
中    華    民    國    99    年    6     月    30    日
                  刑事第七庭    法  官  楊欣怡
以上正本證明與原本無異。
如不服本判決，應於收受判決後10日內向本院提出上訴書狀，並
應敘述具體理由；其未敘述上訴理由者，應於上訴期間屆滿後20
日內向本院補提理由書（均須按他造當事人之人數附繕本）。「
切勿逕送上級法院」。
                                書記官  王雪招
中    華    民    國    99    年    6     月    30    日
附錄論罪科刑法條：
槍砲彈藥刀械管制條例第12條第4 項
未經許可，持有、寄藏或意圖販賣而陳列子彈者，處5 年以下有
期徒刑，併科新臺幣300 萬元以下罰金。
槍砲彈藥刀械管制條例第13條第4 項
未經許可，持有、寄藏或意圖販賣而陳列第1 項所列零件者，處
6 月以上5 年以下有期徒刑，併科新臺幣300 萬元以下罰金。

司法院資訊處製作；財團法人民間司法改革基金會備份。
